臺灣高等法院臺南分院刑事裁定
111年度聲字第290號
聲請人即
選任辯護人  彭大勇律師
            林士龍律師  
            郭栢浚律師  
被      告  王崐釧



上列聲請人因被告竊盜等案件（111年度上易字第91號），聲請
具保停止羈押，本院裁定如下：
    主  文
聲請駁回。 
    理  由
一、聲請意旨略以：羈押被告直接造成公益與私益嚴重衝突，只
    有在當公益要求「明顯的」超過個人私益保障時，才能使羈
    押合法化。羈押被告以外，尚有其他使審判、執行獲得確保
    之方式（例如依法監聽、限制住居、定時到警察單位報到追
    蹤等），因此，羈押並非唯一維持公益之手段。被告到案後
    坦承起訴書所載犯行（含既、未遂），自偵查、原審至本院
    審理，受羈押至今已超過5個月，被告既坦承犯行，願意接
    受司法裁判，並經原審判決，現於本院審理中，被告已獲得
    相當教訓及知所悔悟，本案犯罪事實及證據均已臻明確，為
    公益而羈押之考量已逐漸削弱，再以此為由而繼續羈押被告
    應已無必要。被告涉犯罪刑，非屬法定刑為5年以上有期徒
    刑之重罪，一直受羈押而拘束人身自由，有失比例原則。請
    於本案審理結束後，准被告具保停止羈押。爰依刑事訴訟法
    第110條第1項之規定，為被告聲請具保停止羈押等語。
二、按刑事訴訟法第101之1所規定之預防性羈押，係因考慮該條
    所列各款犯罪，對於他人生命、身體、財產有重大之侵害，
    對社會治安破壞甚鉅。且從實證經驗而言，其犯罪行為人大
    多有反覆實施之傾向，為避免此種犯罪型態之犯罪行為人，
    在同一社會環境條件下再次興起犯罪意念而反覆為同一犯罪
    行為，乃以拘束其身體自由之方式，避免其再犯。是法院依
    該條規定決定應否予以羈押時，並不須有積極證據證明其準
    備或預備再為同一犯罪行為，僅須由其犯罪之歷程觀察，其
    於某種環境或條件下已經多次再犯該條所列之罪行，而該某
    種環境或條件現尚存在，或其先前犯罪之外在環境或條件尚
    無明顯改善，足以使人相信在此等環境或條件下，被告仍可
    能有再為同一犯罪行為之危險，即可認定其有反覆實施該條
    犯罪行為之虞。又按羈押之目的，在於確保訴訟程式之進行
    、證據之保全及刑罰之執行。而被告有無羈押之必要，及羈
    押後其原因是否仍然存在，暨有無繼續羈押之必要及應否延
    長羈押，均屬事實認定之問題，法院可就具體個案情節予以
    自由裁量決定。且關於羈押原因之判斷，尚無適用訴訟上之
    嚴格證明原則之必要，僅要求達於自由證明程度即為已足（
    最高法院103年度台抗字第129號裁定參照）。
三、經查：
　㈠被告涉嫌如附表編號1至5所示竊盜電線之犯罪事實，前經臺
    灣臺南地方檢察署（下稱臺南地檢署）檢察官於110年10月2
    7日向原審法院聲請羈押，原審法院訊問被告後，以被告涉
    嫌本案攜帶兇器（即犯罪工具之大剪刀等）竊盜罪，除據被
    告坦承犯行外，業經證人洪瑞興、羅人豪、邱信富、鄭義龍
    證述明確，並有監視器畫面翻拍照片及現場照片在卷可資佐
    證，足認被告涉犯刑法第321條第1項第3款之加重竊盜罪，
    犯罪嫌疑重大，且有事實足認為有反覆實行同一犯罪之虞，
    而有羈押之原因與必要性，於同日予以羈押。嗣經檢察官就
    附表所示犯罪事實提起公訴，原審審理終結，認為被告涉犯
    附表所示竊盜罪共5罪，均事證明確而為罪刑之宣告，被告
    上訴本院，本院於111年2月17日移審訊問被告，以被告坦承
    犯行（含既遂及未遂），且有各該被害人、被害人臺灣電力
    公司員工指證，並有現場蒐證及監視錄影翻拍照片、扣案犯
    罪工具等可佐，且經原審判處罪刑，足認被告犯罪嫌疑重大
    。並審酌附表所示被告多次犯行均為攜帶兇器剪斷電線，危
    及社會治安，被告自承因經濟困頓而起意竊盜，工作狀況不
    定，無穩定經濟收入，足認其因缺錢花用而有反覆實施同一
    犯罪之虞，有羈押之原因及必要，非予羈押顯難進行審判，
    於同日予以羈押在案，有本院111年2月17日訊問筆錄及押票
    在卷可考，並經本院查閱全案偵、審卷證無訛。
　㈡辯護人雖以前詞為被告聲請具保停止羈押，惟被告涉犯如附
    表所示攜帶兇器竊盜罪共5罪，均經原審判處罪刑，足認犯
    罪嫌疑重大。被告犯罪手法均係使用瓦斯噴燈或鐵鎚等物毀
    損臺灣電力公司架設之地下引上管，抽出管內電線，再以大
    剪刀剪斷電線，將竊得之電線（即附表編號1、3既遂部分）
    帶回家，剝除包覆外皮，將其內金屬製電線變賣取得現金花
    用。各次竊盜電線行為，均造成用戶停電，已據證人即用戶
    管冬福、洪瑞興及臺灣電力公司員工邱信富、鄭義龍於警詢
    及偵查中證述明確，被告明知其攜帶兇器竊盜電線犯行必然
    會造成斷電的危害，仍無視於他人用電需求及公共安全而為
    本案犯行，若有依賴電力維持生存或營業者，勢將危及他人
    生命，或損害他人財產、營業利益，是本案被告竊盜犯行顯
    屬對於社會治安與公共安全之重大危害行為。再觀被告就附
    表各次竊盜電線行為，均在110年10月間，且被告為附表編
    號4竊盜犯行時，造成停電，被害人洪瑞興外出查看，發現
    被告竊盜電線犯行，欲報警並阻止被告離去，被告為阻止洪
    瑞興報警，對洪瑞興施予強制犯行而逃離現場，犯罪工具均
    不及取走而留置現場，然被告於2日後，旋再取得犯罪工具
    為附表編號5之竊盜電線犯行，其反覆實行同一犯罪之客觀
    行為至為明顯。參以被告供述：與配偶育有未成年子女4人
    ，羈押前擔任○○○○○○○，因疫情影響收入，有金錢需求始為
    本案竊盜犯行等語（聲羈卷第19頁，原審卷第21、38頁，本
    院卷第226頁），被告顯因經濟因素而反覆為本案加重竊盜
    犯行，然國內自110年爆發疫情以來，至今未見停歇，染疫
    人數不減反增，被告若具保停止羈押，在工作狀況仍不穩定
    ，經濟困窘現況未改善之情形下，被告非無再度犯竊盜罪之
    可能性。其次，參照被告於110年11月8日警詢、偵訊供述：
    於110年4、5月間，在本案附表編號3共犯黃莑竣前往○○糖廠
    竊盜木頭得手後，以一次2千元代價，先後兩次駕駛貨車協
    助黃莑竣載運竊盜之木頭等語（偵卷第376-381、382-383頁
    ）。復於110年10月27日警詢供述：於110年10月間，在臺南
    市○○區○○街，使用老虎鉗破壞他人腳踏車鎖頭而竊盜之，供
    己騎乘使用等語，上開涉犯之竊盜罪，現由臺南地檢署檢察
    官偵查中（111年度營偵字第845號），亦有臺灣高等法院被
    告前案紀錄表在卷足參，益徵被告有貪圖不法利得而反覆實
    行竊盜犯罪之虞。
　㈢本院審酌被告涉犯本案情節、相關事證，及本案被告所犯附
    表所示各次加重竊盜罪業經原審論罪科刑，認為被告羈押之
    原因仍然存在而有繼續羈押之必要，僅命具保、責付、限制
    住居等侵害較小之手段，均不足以確保被告不會反覆實行同
    一竊盜犯罪。而被告所實行本案加重竊盜犯行，對於社會治
    安與公共安全既有重大危害，權衡國家刑事司法權之有效行
    使、社會治安及公共安全、被告人身自由之私益及防禦權受
    限制之程度，認為本案縱以限制住居、限制出境或具保等羈
    押替代方法，均不足以確保被告無再犯之虞。從而，維持對
    被告為羈押之處分尚屬適當且必要，合乎比例原則。辯護人
    聲請意旨以被告受預防性羈押之必要性已薄弱，無繼續羈押
    之必要，尚難憑採。
四、綜上所述，被告仍有刑事訴訟法第101條之1第1項第5款所定
    之羈押事由，並有繼續羈押之必要性，復無刑事訴訟法第11
    4條各款所列如經具保聲請停止羈押不得駁回之情形。從而
    ，辯護人為被告聲請具保停止羈押，為無理由，應予駁回。
據上論斷，依刑事訴訟法第220條，裁定如主文。
中　　華　　民　　國　　111 　年　　5 　　月　　3 　　日
                  刑事第六庭    審判長法　官  張瑛宗
                                      法　官  李秋瑩
                                      法　官  林逸梅
以上正本證明與原本無異。
不得抗告。
                                      書記官  施淑華
中　　華　　民　　國　　111 　年　　5 　　月　　3 　　日

附表      編 號 行為人 犯罪時間 攜帶兇器 行為方式 竊盜之財物   犯罪地點     1 王崐釧 110年10月4日上午 9時45分前某時 瓦斯噴槍、黑色大剪刀 騎乘車牌號碼000-000普通重型機車，使用左列工具，將地下引上管燒熔，抽出管內電線，將電線剪斷得手後變賣得款約1,000元。 交連PE電力電纜3條（各3米長，線徑600V 1C AWG2/0，9公尺、6.4公斤)(價值1299元）     臺南市○○區○○○路與○○街交岔路口     2 王崐釧 110年10月20日 凌晨3時許  瓦斯噴槍、 黑色大剪刀 騎乘車牌號碼000-000普通重型機車，使用左列工具，將臺電公司架設之地下引上管燒熔，抽出管內電線，將電線剪斷4條，惟因致管冬福住處停電，王崐釧恐遭人發覺即逃離現場而未遂。    臺南市○○區○○路00號管冬福住處前     3 王崐釧 黃莑竣 110年10月22日 上午11時18分許 鐵鎚、黑色剪刀 與黃莑竣共乘車牌號碼000-000普通重型機車，使用左列工具將臺電公司架設之地下引上管敲破，剪斷銅玻璃電線(PVC風雨線)，竊得PVC風雨線3條（各約3米長），得手後變賣得款約新台幣1,000元。 銅玻璃電線(PVC風雨線)3條(各約3米長)。   臺南市○○區○○○路與○○街交岔路口     4 王崐釧 110年10月22日 凌晨2時30分許 瓦斯噴槍、黑色大剪刀、黃色小鉗子各1支、螺絲起子3支、電線布1綑 ㈠騎乘車牌號碼000-000普通重型機車，使用左列工具將地下引上管燒熔，剪斷地下電纜（2∕0 XP），致洪瑞興住處停電，洪瑞興出門查看而當場阻止，因此未能竊得電纜線而未遂。 ㈡王崐釧為使洪瑞興無法拍照、報警，與洪瑞興拉扯而施強暴，搶下洪瑞興之行動電話，以此方式妨害洪瑞興拍照及撥打電話報警之權利，隨即逃離現場，留下左列工具。     臺南市○○區○○路0段000巷00號洪瑞興住處附近(○○區○○○段0000地號)     5  王崐釧 110年10月24日 凌晨4時許 瓦斯噴槍、大剪刀 搭乘000-0000自小客車到現場附近，徒步前往現場，使用左列工具，將臺電公司架設該處之地下引上管燒熔，剪斷電線，欲竊取電線時，附近住戶因此停電而出門查看，王崐釧擔心遭人察覺即離去而未遂。    臺南市○○區○○路000號前